it: Grado di protezione Cricket: Club; Elite; Livello base; Professionale; Test; Altro
ko: 크리켓 보호 등급: 클럽용; 엘리트용; 입문자용; 전문가용; 테스트용; 기타
sk-SK: Stupeň ochrany pre kriket: Klub; Elitný; Základný; Profesionálny; Test; Iné
sv: Cricketskyddsklass: Klubb; Elit; Nybörjarnivå; Professionell; Test; Övrigt
sl-SI: Stopnja zaščite pri kriketu: Klubski; Elitni; Začetniški; Profesionalni; Testni; Drugo
ja: クリケット保護グレード: クラブ; エリート; エントリーレベル; プロフェッショナル; テスト; その他
lt-LT: Kriketo apsaugos klasė: Klubo lygis; Elito lygis; Pradedančiųjų lygis; Profesionalų lygis; „Test“ rungtynių; Kita
fr: Niveau de protection pour le cricket: Club; Élite; Entrée de gamme; Professionnel; Test; Autre
pt-PT: Grau de proteção para o críquete: Clube; Elite; Iniciação; Profissional; Teste; Outro
es: Grado de protección para críquet: Club; Élite; Nivel de entrada; Profesional; Test; Otro
da: Cricketbeskyttelsesklasse: Klub; Elite; Begynder; Professionel; Test; Andet
cs: Stupeň ochrany v kriketu: Klubová; Elitní; Začátečnická; Profesionální; Testovací; Ostatní
ru: Класс защиты снаряжения для крикета: Клубный уровень; Элитный уровень; Начальный уровень; Профессиональный уровень; Тестовый уровень; Другое
ro-RO: Grad de protecție pentru cricket: Club; Elită; Începători; Profesionist; Test; Altele
pt-BR: Grau de proteção para críquete: Clube; Elite; Iniciante; Profissional; Teste; Outro
bg-BG: Ниво/степен на защита за крикет екипировка: Клубен; Елитен; Начално ниво; Професионален; Тестов; Други
el: Βαθμός προστασίας κρίκετ: Σύλλογος; Elite; Εισαγωγικό επίπεδο; Επαγγελματικό; Test; Άλλο
zh-CN: 板球防护等级: 俱乐部级; 精英级; 入门级; 专业级; 对抗赛级; 其他
nb: Cricketbeskyttelsesgrad: Klubb; Elite; Nybegynnernivå; Profesjonell; Test; Annet
hr-HR: Razred zaštite za kriket: Klupska razina; Elitna razina; Početnička razina; Profesionalna razina; Test; Ostalo
en: Cricket protection grade: Club; Elite; Entry level; Professional; Test; Other
fi: Kriketin suojausluokka: Seurataso; Eliitti; Aloittelija; Ammattilainen; Test-taso; Muu
de: Schutzklasse für Cricket: Verein; Elite; Einsteiger; Profi; Test; Sonstige
hu: Krikett védelmi osztálya: Klub; Elit; Belépő szint; Professzionális; Teszt; Egyéb
th: ระดับการป้องกันคริกเก็ต: สโมสร; อีลีต; ระดับเริ่มต้น; มืออาชีพ; ทดสอบ; อื่นๆ
vi: Cấp độ bảo vệ cricket: Câu lạc bộ; Tinh hoa; Cơ bản; Chuyên nghiệp; Thử nghiệm; Khác
pl: Klasa ochrony do krykieta: Klubowe; Elitarne; Dla początkujących; Profesjonalne; Meczowe (Test); Inne
nl: Cricket bescherming kwaliteitsklasse: Club; Elite; Instapmodel; Professioneel; Test; Overig
zh-TW: 板球防護等級: 俱樂部級; 菁英級; 入門級; 專業級; 測試賽級; 其他
tr: Kriket koruma derecesi: Kulüp; Elit; Başlangıç seviyesi; Profesyonel; Test; Diğer